臺灣臺南地方法院刑事判決　　　　　　　96年度訴字第1188號
聲　請　人　臺灣臺南地方法院檢察署檢察官
被　　　告　甲○○
上列被告因違反毒品危害防制條例案件，經檢察官提起公訴（95
年度毒偵字第2980號），被告就被訴事實為有罪之陳述，本院合
議庭裁定由受命法官獨任進行簡式審判程序，判決如下：
    主  文
甲○○施用第一級毒品，累犯，處有期徒刑柒月，扣案之注射針
筒壹支沒收；又施用第二級毒品，累犯，處有期徒刑伍月，扣案
之第二級毒品安非他命貳包（壹包驗餘淨重零‧貳玖貳公克，另
壹包驗後毛重壹‧壹伍伍公克）均沒收銷燬之，扣案之玻璃管壹
支、玻璃球顆，均沒收。應執行有期徒刑拾月，扣案之第二級
毒品安非他命貳包（壹包驗餘淨重零‧貳玖貳公克，另壹包驗後
毛重壹‧壹伍伍公克）均沒收銷燬之；扣案之注射針筒壹支、玻
璃管壹支、玻璃球顆，均沒收。
    事  實
一、甲○○曾因施用毒品案件，經法院裁定送勒戒處所觀察、勒
    戒後，認無繼續施用毒品之傾向，於民國九十二年十一月十
    四日釋放出所，由臺灣臺南地方法院檢察署檢察官於九十二
    年十一月十八日，以九十二年度毒偵字第一八八八號為不起
    訴處分確定；復於九十三年間因施用毒品案件，經法院判處
    有期徒刑六月確定，於九十四年二月十四日縮刑期滿執行完
    畢；又於九十四年間因違反毒品危害防制條例案件，經法院
    各判處有期徒刑一年六月、四月、三月，三案並定應執行刑
    為有期徒刑一年十一月確定，入監執行後，於九十五年四月
    二十日因縮短刑期假釋出監，嗣於九十五年十月三十一日假
    釋期滿視為執行完畢。詎甲○○仍不知悔改，明知海洛因及
    安非他命分別係毒品危害防制條例所規定之第一、二級毒品
    ，不得非法持有、施用，竟於前開觀察、勒戒執行完畢釋放
    後五年內，另分別基於施用第一級毒品海洛因及第二級毒品
    安非他命之犯意，於九十六年七月十六日上午七時許（採尿
    時）往前回溯二十六小時內之某時及同日上午七時許（採尿
    時）往前回溯九十六小時內之某時，在其位於臺南縣關廟鄉
    ○○村○○○街一五號住處等處，分別以注射及將安非他命
    置於玻璃球內點火燒烤成煙吸食之方式，施用第一級毒品海
    洛因及第二級毒品安非他命各一次。甲○○於九十六年七月
    十六日凌晨五時許，駕駛車號九Ｖ─一九○八號自小客車搭
    載李美君，途經臺南縣歸仁鄉○○街二八二號前時，因行跡
    可疑為警攔查，當場扣得第二級毒品安非他命二包（一包驗
    餘淨重○‧二九二公克，另一包驗後毛重一‧一五五公克）
    及甲○○所有供其分別施用第一、二級毒品所用之注射針筒
    一支、玻璃管一支、玻璃球三顆，且警方經甲○○同意，對
    其採尿送驗結果，呈嗎啡及安非他命類陽性反應，而知悉上
    情。
二、案經臺南縣警察局歸仁分局報請臺灣臺南地方法院檢察署檢
    察官偵查起訴。
    理  由
一、上開事實業經被告甲○○坦承不諱，且其為警查獲所採集之
    尿液檢體，經送檢驗結果，分呈嗎啡陽性反應（按海洛因係
    由嗎啡經化學合成而製得，經注射進入人體後，因代謝分解
    成嗎啡，因此施打海洛因後，由尿液中檢驗結果仍為嗎啡反
    應）及安非他命類陽性反應，有長榮大學九十六年七月二十
    六日出具之確認報告暨尿液送驗編號名冊各一件（見偵查卷
    第一五至一六頁）在卷可稽；且扣案之白色結晶二包，經送
    高雄市立凱旋醫院以氣相層析質譜儀分析法檢驗結果，確實
    呈甲基安非他命陽性反應（一包驗餘淨重○‧二九二公克，
    另一包已潮解，無法秤淨重，驗後毛重一‧一五五公克），
    亦有該院九十六年七月二十七日出具之濫用藥物成品檢驗鑑
    定書一件附卷可按（見偵查卷第二○頁）；復有被告所有供
    其施打海洛因所用之注射針筒一支及其所有用來吸食安非他
    命之玻璃管一支、玻璃球三顆扣案可資佐證，足見被告上開
    自白核與事實相符，應可採信。又被告有如事實欄所示之經
    觀察、勒戒執行完畢釋放之情，有臺灣高等法院被告前案紀
    錄表在卷可佐，顯見其係於上開觀察、勒戒執行完畢釋放後
    ，五年內再犯本件施用第一、二級毒品之罪，事證明確，被
    告犯行堪以認定，自應依法論科。
二、按海洛因、安非他命係毒品危害防制條例第二條第二項第一
    款、第二款所明定之第一級、第二級毒品，不得非法持有、
    施用。核被告所為，係犯毒品危害防制條例第十條第一項之
    施用第一級毒品海洛因罪，及同條第二項之施用第二級毒品
    安非他命罪。又被告施用第一級毒品海洛因前持有海洛因，
    及其施用第二級毒品安非他命前後持有安非他命之低度行為
    ，應分別為施用海洛因、安非他命之高度行為所吸收，均不
    另論罪。被告所犯上開施用第一級、第二級毒品二罪間，犯
    意各別，行為互殊，應予分論併罰。另檢察官原起訴被告分
    別自九十六年二月間及同年四月間起，尚有多次施用第一級
    毒品海洛因、第二級毒品安非他命之犯行，惟經蒞庭檢察官
    當庭將被告施用第一、二級毒品之時間，減縮更正如前揭事
    實欄所載之事實，則起訴書所載被告其餘施用第一、二級毒
    品犯行，已非本院裁判範圍，附此敘明。末查被告有事實欄
    所載之有期徒刑執行完畢紀錄，有前開臺灣高等法院被告前
    案紀錄表可按，其於有期徒刑之執行完畢後五年內，故意再
    犯本件有期徒刑以上之施用第一、二級毒品罪，為累犯，應
    均依刑法第四十七條第一項之規定加重其刑。爰審酌海洛因
    及安非他命戕害身心，而被告前因施用毒品經送觀察勒戒及
    刑罰處分後，猶不思戒絕革除惡習，再為本件犯罪，顯未因
    前所受觀察勒戒及刑罰處分而記取教訓，惟其施用毒品所生
    危害，實以自戕身心健康為主，對於他人生命、身體、財產
    等法益，尚無明顯而重大之實害，兼衡其犯罪後坦承犯行等
    一切情狀，各量處如主文所示之刑，並定其應執行之刑。又
    扣案之第二級毒品安非他命二包（一包驗餘淨重○‧二九二
    公克，另一包已潮解，無法秤淨重，驗後毛重一‧一五五公
    克），係違禁物，不問屬於犯人與否，應依毒品危害防制條
    例第十八條第一項前段規定宣告沒收銷燬之。另扣案之注射
    針筒一支、玻璃管一支、玻璃球三顆均係被告所有，分別供
    其施用第一、二級毒品所用之物，業據被告供明在卷（見本
    院卷第二四、二五頁），爰依刑法第三十八條第一項第二款
    規定宣告沒收。
據上論斷，應依刑事訴訟法第二百七十三條之一第一項、第二百
九十九條第一項前段，毒品危害防制條例第十條第一項、第二項
、第十八條第一項前段，刑法第十一條前段、第四十七條第一項
、第五十一條第五款、第三十八條第一項第二款，判決如主文。
本案經檢察官乙○○到庭執行職務。
中　　華　　民　　國　　96　　年　　11　　月　　5 　　日
　　　　　　　　　刑事第五庭    法　官　林欣玲
以上正本證明與原本無異。
如不服本判決，應於判決送達後10日內，向本院提出上訴狀。
                                書記官  鄭佩玉
中　　華　　民　　國　　96　　年　　11　　月　　5 　　日
附錄本案論罪科刑法條：
毒品危害防制條例第10條
施用第一級毒品者，處 6 月以上 5 年以下有期徒刑。
施用第二級毒品者，處 3 年以下有期徒刑。
